【裁判字號】    94,易,807
【裁判日期】    950919
【裁判案由】    竊盜
【裁判全文】
臺灣苗栗地方法院刑事判決               94年度易字第807號
公  訴  人  臺灣苗栗地方法院檢察署檢察官
被      告  丁○○
上列被告因竊盜案件，經檢察官提起公訴（94年度偵字第2665號）
，本院判決如下：
    主  文
丁○○犯竊盜罪，累犯，處有期徒刑捌月。
    事  實
一、丁○○前曾因懲治盜匪條例案件於民國87年3 月間，經台灣
    高等法院判處有期徒刑7 年2 月，於93年7 月20日縮短刑期
    執行完畢。丁○○於94年6 月8 日下午5 時30分許行經丙○○、甲○○2 人所共同經營之「八八坑道飲食店」時，見不
    詳之成年男子數人，將已歇業位於苗栗縣頭份鎮○○里○○
    路721號「八八坑道飲食店」之後門玻璃破壞，並搬運店內
    之財物，丁○○乃於該批成年男子數人離去後，意圖為自己
    不法之所有，自後門私自侵入該建築物內，徒手竊取店內甲○○、丙○○共有之音響揚聲器1 部，得手後離去現場。嗣
    於翌日上午10時許，丙○○前往巡視時發現遭竊，循線查問
    其「八八坑道飲食店」前職員丁○○之結果，丁○○坦承取
    走揚聲器，丙○○乃通知員警於當日上午10時30分許，前往
    苗栗縣頭份鎮後庄里7 鄰80之14號丁○○住處，起出失竊之
    揚聲器，而查獲上情。
二、案經甲○○、丙○○訴請苗栗縣警察局頭份分局報請臺灣苗
    栗地方法院檢察署檢察官偵查起訴。
    理  由
一、認定事實：
    (一)被告之陳述：
      訊之被告丁○○固坦承有於上揭時地進入該建築物，搬走
      被害人甲○○、丙○○共有之揚聲器一個等情，惟否認竊
      盜犯行，辯稱：我只是代為保管揚聲器，不是要竊盜等語
      。
    (二)證據合法性：
      本件並無任何關於證據合法性之爭議，是以兩造所提出之
      證據，均得依法調查作為認定事實之依據。
    (三)證據之斟酌：
      1.無爭執部分：關於被告於上揭時地，將屬於被害人甲○○、丙○○所共有之揚聲器1 台，搬離原地，至自己之
        住處放置一節，已經被告坦承，核與被害人甲○○、丙○○指述之情節相符，且有扣案揚聲器1 台，及其嗣後
        經被害人領回之贓物認領保管單一件、現場照片等在卷
        可佐，此部分客觀事實，堪予先行認定。
      2.爭執部分：關於被告有無不法意圖一節，被告辯稱係為
        被害人保管揚聲器而搬離等語，惟按若善意為他人保管
        物品，通常於事前有所溝通始為之，又若係於物主不知
        情之情況下將該物品搬離原放置處所，為避免該物主查
        尋無著而誤會，必然於欲搬離物品之同時，或於搬離後
        立即告知物主相關情事，此為一般處事法則，為眾人所
        知，而被告係屬正常智能之人，自亦知之，然查被害人
        丙○○、甲○○2 人均指稱被告未事先或即時告知搬離
        揚聲器一事等語，至被告辯稱其一再用其老闆所有之
        0927─779199號之電話，打給被害人丙○○0000000000
        號之電話欲告此事等語，惟經查該電話於被告搬走揚聲
        器當日，及翌日即經警查獲日等2 日間之通聯紀錄（附
        於94年第2665號偵卷第60至第71頁）結果，該2 門號之
        電話間，並未有任何互相撥打之紀錄，顯見被告並未將
        搬走揚聲器一事告知被害人；又被告自述，其係於利用
        他人侵入該店私下搬走物品得手離去後，才進入該店搬
        走揚聲器等語，衡之該店於遭人私搬物品之時，屬於得
        以及時通知被害人阻止損失或當場釐清真相之重要時刻
        ，被告若有心相助被害人，理應即時通知被害人或報警
        ，絕無利用此極易涉案之敏感時刻，復行進入可疑為竊
        盜現場之處所，而搬走揚聲器之理，據此，更足以確認
        被告搬走揚聲器並非為被害人保管之意，而係為自己不
        法所有之意圖而搬離揚聲器。至被告於發現失竊後，循
        線查問被告時，被告即交還上揭揚聲器一事，係屬竊盜
        犯行事後之行為，與上揭竊盜罪名之成立與否無涉，不
        能解免被告之竊盜罪名，併予敘明。
      3.至於被告一度辯稱：是乙○○叫我去幫他搬的等語，因
        此部分所辯與被告竊盜罪名之成立與否無涉，且被告不
        願聲請調查此部分事實，自不能未經調查而遽為不利於
        第三人乙○○不利之認定，爰就揚聲器部分認定係被告
        一人所為，併予敘明。
    綜上所述，本件事證已明，被告犯行堪予認定。
二、比較行為時至裁判時之法律：刑法於94年2 月2 日修正公布
    ，並於95年7 月1 日施行，被告本件行為係於94年6 月8 日
    所為，於本件裁判之日法律已有所修改，而於本件中所適用
    之法律，僅牽連犯之規定先後不同，至累犯之規定雖有更異
    ，惟本件適用結果並無不同，爰僅比較關於牽連犯之新舊法
    規定，比較結果以行為時之規定對被告最為有利，爰依刑法
    第2 條第1 項前段之規定，適用行為時之法律。
三、核被告所為，係犯刑法第320 條第1 項之竊盜罪、同法第
    306 條第1 項侵入建築物罪（刑法第306 條第1 項業經檢察
    官當庭敘明）。被告係以犯上揭侵入建築物罪為方法，達到
    犯竊盜罪之結果，上揭二罪間有方法結果之牽連關係，為牽
    連犯，應從一重之竊盜罪處斷。被告前曾因違反懲治盜匪條
    例案件經台灣高等法院判處有期徒刑7 年2 月，於93年7 月
    20日縮短刑期執行完畢，此有臺灣高等法院被告前案紀錄表
    乙份附卷可稽，其於前案執行完畢後5 年內，再故意犯本件
    有期徒刑以上之罪，為累犯，依修正前之刑法第47條規定，
    加重其刑。爰審酌被告丁○○前有財產犯罪之前科紀錄，
    本件所竊盜財物之價值，及犯後否認犯行等一切情狀，量處
    如主文所示之刑。
據上論斷，應依刑事訴訟法第299條第1項前段，刑法第2條第1項
前段、第306 條第1 項、第320 條第1 項、修正前刑法第47條、
修正前刑法第55條，罰金罰鍰提高標準條例第1 條前段，判決如
主文。
本案經檢察官李基彰到庭執行職務。
中    華    民    國    95    年    9     月    19    日
                  刑事第二庭  審判長法  官  林燦都
                                    法  官  吳炳桂
                                    法  官  楊清益
以上正本證明與原本無異。
如不服本判決，應於判決送達後10日內向本院提出上訴狀（應抄
附繕本）。告訴人或被害人如對於本判決不服者，應具備理由請
求檢察官上訴，其上訴期間之計算係以檢察官收受判決正本之日
期為準。
                                    書記官  劉千瑄
中    華    民    國    95    年    9     月    19    日
附錄本案論罪科刑法條全文
刑法第306 條（侵入住居罪）
無故侵入他人住宅、建築物或附連圍繞之土地或船艦者，處1 年
以下有期徒刑、拘役或3 百元以下罰金。
無故隱匿其內，或受退去之要求而仍留滯者，亦同。
刑法第320 條（普通竊盜罪、竊佔罪）
意圖為自己或第三人不法之所有，而竊取他人之動產者，為竊盜
罪，處5 年以下有期徒刑、拘役或5 百元以下罰金。
意圖為自己或第三人不法之利益，而竊佔他人之不動產者，依前
項之規定處斷。
前二項之未遂犯罰之。


司法院資訊處製作；財團法人民間司法改革基金會備份。
